【裁判字號】    98,審簡上,77
【裁判日期】    980429
【裁判案由】    侵占
【裁判全文】
臺灣士林地方法院刑事判決            98年度審簡上字第77號
上  訴  人
即  被  告  甲○○
上列上訴人即被告因侵占案件，不服本院於中華民國97年12月31
日所為97年度簡字第781 號第一審刑事簡易判決（起訴案號：臺
灣士林地方法院檢察署97年度偵緝字第294 號），提起上訴，本
院管轄第二審之合議庭判決如下：
    主  文
上訴駁回。
甲○○緩刑貳年，並應支付乙○○新臺幣（下同）參萬壹仟元，
支付方式為：自民國98年5 月30日起（含當日），每月1 期，每
月30日匯款新臺幣參仟元至被害人乙○○指定之金融帳戶內，至
清償完畢為止，如有1 期未付，視為全部到期。
    事實及理由
一、本案經本院審理結果，認第一審判決被告犯刑法第335 條第
    1 項之侵占罪，量處拘役55日，並諭知如易科罰金以新臺幣
    （下同）1,000 元折算1 日，其認事、用法及量刑均無不當
    ，應予維持，引用第一審判決書記載之犯罪事實、證據及理
    由（如附件判決書）。
二、被告上訴意旨略以：上訴人即被告甲○○已與被害人乙○○
    達成和解，約定被告每月還款3,000 元，但原審未及審酌，
    遽為判處拘役55日之刑，故提起上訴，請求從輕判決，給予
    被告自新機會等語。
三、經查：上訴人即被告甲○○於本院審理中已坦承犯行，且有
    原審判決所列證據可資佐證，足認被告係犯刑法第335 條第
    1 項侵占罪。原審法院以被告罪證明確，量處拘役55日，並
    諭知如易科罰金以1,000 元折算1 日，其認事用法尚無違誤
    ，量刑亦屬妥適，上訴人以上述意旨提起上訴，並無理由，
    應予駁回。
四、末查，被告甲○○前未曾因故意犯罪受有期徒刑以上刑之宣
    告，此有臺灣高等法院被告前案紀錄表在卷可按，其因一時
    貪念侵占被害人彭接雲所有4 萬元，事後已坦承犯行，顯有
    悔意，並已匯款9,000 元至被害人乙○○指定銀行帳戶，且
    被害人乙○○於本院審理中亦表示確已收到該9,000 元並願
    意原諒被告，且同意法院給予被告自新之機會，本院考量上
    情及被告曾表示願意賠償被害人4 萬元等情形，又被告經此
    偵審教訓，自當知所警惕，信無再犯之虞，因認前開宣告之
    刑以暫不執行為適當，爰併宣告緩刑2 年，並命被告應自民
    國98年5 月30日起（含當日），給付被害人乙○○31,000元
    ，給付方式為每月為1 期，每月30日匯款新臺幣3,000 元至
    被害人乙○○指定之金融帳戶內，至清償完畢為止，如有1
    期未付，視為全部到期（依刑法第74條第4 項，上開內容得
    為民事強制執行名義；且依刑法第75條之1 第1 項第4 款規
    定，違反上開之負擔情節重大，足認原宣告之緩刑難收其預
    期效果，而有執行刑罰之必要者，得撤銷緩刑之宣告）。
據上論斷，應依刑事訴訟法第455 條之1 第1 項、第3 項、第36
8 條、第373 條，刑法第74條第1 項第1 款、第2 項第3 款，判
決如主文。
本案經檢察官游儒倡到庭執行職務。
中    華    民    國    98    年    4     月    29    日
                  刑事第一庭審判長法  官  雷雯華
                                  法  官  周明鴻
                                  法  官  王沛雷
以上正本證明與原本無異。
本件不得上訴。
                                  書記官  陳麗津
中    華    民    國    98    年    4     月    29    日
附錄本案論罪科刑法條全文：
刑法第335條第1項
意圖為自己或第三人不法之所有，而侵占自己持有他人之物者，
處5 年以下有期徒刑、拘役或科或併科1 千元以下罰金。


司法院資訊處製作；財團法人民間司法改革基金會備份。
